臺灣桃園地方法院交通事件裁定　　　　100年度交聲字第946號
原處分機關　臺北市交通事件裁決所
異　議　人　簡玉葉
　　　　　　　　　　號
上列異議人即受處分人因違反道路交通管理處罰條例案件，對於
臺北市交通事件裁決所民國100 年10月27日所為之處分（原處分
案號：北市裁罰字第裁22AEZ400049 號），聲明異議，本院裁定
　　　如下：
    主  文
異議駁回。
    理  由
一、按禁止臨時停車線為紅色實線，用以指示禁止臨時停車路段
    ，其禁止時間為全日24小時，道路交通標誌標線號誌設置規
    則第169 條第1 項、第2 項、第4 項定有明文；又設有禁止
    臨時停車標誌、標線處所不得臨時停車；在禁止臨時停車處
    所不得停車，道路交通安全規則第111 條第1 項第3 款、第
    112 條第1 項第1 款定有明文；又汽車駕駛人在禁止臨時停
    車處所停車，處新臺幣600 元以上1,200 元以下罰鍰；又汽
    車駕駛人有違規停車而駕駛人不在場之情形，當場不能或不
    宜攔截掣單舉發者，得對汽車所有人逕行舉發處罰，道路交
    通管理處罰條例第7 條之2 第1 項第4 款、第56條第1 項第
    1 款亦分別定有明文。
二、原處分意旨略以：異議人即受處分人簡玉葉，於民國100
    年7 月20日上午11時30分，將其所有車號為7862-TR 號之自
    用小客車（舉發當日未懸掛車牌），停放在繪有紅色實線之
    禁止臨時停車處所之臺北市○○街53巷巷口，因駕駛人不在
    場，經員警拍照採證逕行填掣北市警交大字第AEZ400049 號
    舉發違反道路交通管理事件通知單舉發暨拖吊移置，復因異
    議人逾越應到案日期（即100 年10月77日）60日以上未繳納
    罰鍰，經臺北市交通事件裁決所逕行於100 年10月27日以北
    市裁罰字第裁22AEZ400049 號違反道路交通管理事件裁決書
    ，依道路交通管理處罰條例第56條第1 項第1 款及違反道路
    交通管理事件統一裁罰基準表等規定，裁處異議人罰鍰新臺
    幣（下同）900 元等語。
三、異議意旨略以：伊固於100 年7 月20日上午11時30分許，違
    規將上開小客車停放在繪有紅色實線之禁止臨時停車處所之
    臺北市○○街53巷巷口，然伊當日發現上開小客車不見，即
    報警處理，以確認上開就係遭竊抑或因違規遭拖吊，因久無
    消息，經伊主動尋找，始發現上開小客車已遭拖吊移置且上
    開小客車車體亦受有損害，警方於舉發時怠於告知伊上開小
    客車遭拖吊，顯有疏失，並致伊受有精神上及上開小客車車
    體受損等之損害，為此聲明異議云云。
四、經查：
  (一)本件異議人即受處分人簡玉葉，於100 年7 月20日上午11
    時30分，將其所有車號為7862-TR 號之自用小客車（舉發當
    日未懸掛車牌），停放在繪有紅色實線之禁止臨時停車處所
    之臺北市○○街53巷巷口之事實，異議人並不爭執，復有臺
    北市政府警察局北市警交大字第AEZ400049 號舉發違反道路
    交通管理事件通知單影本1 紙及舉發照片影本6 幀附卷可稽
    （見本院卷第8 頁、第29頁至第30頁）。觀之該等照片所示
    違規車輛停放位置之地面劃有紅線，可見異議人確有在劃設
    紅色標線之禁止臨時停車路段停車之交通違規行為，此部分
    事實洵堪認定。
  (二)異議人雖以前開情詞提出本件聲明異議，然異議人違規事實
    明確，自應依法受罰，不能因舉發通知單後續作業疏失而免
    予處罰。茍異議人認因此而受有其他損害，亦僅屬其得否另
    循國家賠償機制請求損害賠償之問題，而不能據以免除其本
    件因違反道路交通管理處罰條例所應受之處罰。是異議人上
    開所辯，容於法律規範有所誤會，併此敘明。
  (三)從而，本件異議人違規事實明確，其所執以異議之理由尚難
    認有據。
五、綜上所述，受處分人確有於上揭時間、地點，停放上開小客
    車在禁止臨時停車處所停車之行為，原處分機關爰依道路交
    通管理處罰條例第56第1 項第1 款及違反道路交通管理事件
    統一裁罰基準及處理細則等規定，裁處受處分人罰鍰900 元
    ，經核並無違誤，本件異議為無理由，應予駁回。
據上論斷，應依道路交通事件處理辦法第18條，裁定如主文。
中    華    民    國   100    年    12    月    21    日
                  交通法庭  法  官  華澹寧
以上正本證明與原本無異。
如不服本裁定，應於裁定送達後5 日內向本院提出抗告狀。
                            書記官  徐珮綾
中    華    民    國   100    年    12    月    26    日